【裁判字號】    98,交聲,833
【裁判日期】    980831
【裁判案由】    違反道路交通管理處罰條例聲明異議
【裁判全文】
臺灣士林地方法院交通事件裁定
    原處分機關  交通部公路總局臺北區監理所
    異  議  人
    即受處分人  乙○○男  4.
上列受處分人因違反道路交通管理處罰條例案件，對於交通部公
路總局臺北區監理所於民國98年5 月8 日、98年6 月29日所為之
處分（原處分案號：北監自裁字第裁00-000000000號、北監營裁
字第裁40-C00000000號）聲明異議，本院裁定如下：
    主  文
異議均駁回。
    理  由
一、按汽車駕駛人，行經有燈光號誌管制之交岔路口闖紅燈，處
    新臺幣（下同）1 千800 元以上5 千400 元以下罰鍰，並記
    違規點數3 點，道路交通管理處罰條例第53條第1 項、第63
    條第1 項第3 款，分別定有明文。又汽車駕駛人在6 個月內
    ，違規記點共達6 點以上者，吊扣駕駛執照1 個月，並應接
    受道路交通安全講習，同條例第63條第3 項前段、第24條第
    1 項第5 款分別定有明文。另道路交通管理處罰條例第7 條
    之2 第1 項第1 款規定：汽車駕駛人闖紅燈，當場不能或不
    宜攔截製單舉發者，得逕行舉發；而該項之逕行舉發，應記
    明車輛牌照號碼、車型等可資辨明之資料，以汽車所有人為
    被通知人製單舉發；再同條例第85條第1 項規定：道路交通
    管理處罰條例之處罰，受舉發違反道路交通管理事件之受處
    罰人，認為受舉發之違規行為應歸責他人者，應於舉發違反
    道路交通管理事件通知單應到案日期前，檢附相關證據及應
    歸責人相關證明文件，向處罰機關告知應歸責人，處罰機關
    應即另行通知應歸責人到案依法處理，逾期未依規定辦理者
    ，仍依本條例各該違反條款規定處罰。
二、原處分意旨略以：二強交通有限公司所有之車號350 －EG號
    營業小客車，於民國98年3 月19日上午9 時7 分許，在臺北
    縣中和市○○路與大勇街口，經臺北縣政府警察局中和分局
    員警依採證照片逕行舉發「駕車行經有燈光號誌管制之交岔
    路口闖紅燈」（自景平路《往新店方向》紅燈左轉到大勇街
    ）違規，二強交通有限公司於應到案日期前申訴，並陳明駕
    駛人為乙○○，經原處分機關交通部公路總局臺北區監理所
    審查結果，仍認有前開違規行為，而以駕駛人乙○○為受處
    分人，依道路交通管理處罰條例第53條第1 項規定，裁處罰
    鍰2 千700 元，並依同條例第63條第1 項第3 款規定，記違
    規點數3 點等情，有臺北縣政府警察局舉發違反道路交通管
    理事件通知單（北縣警交大字第C00000000 號）、交通部公
    路總局臺北區○○○○○道路交通管理事件裁決書（北監營
    裁字第裁40—C00000000 號）附卷可稽；嗣因異議人即受處
    分人乙○○前於98年2 月18、24日另有違反道路交通管理處
    罰條例第53條及第48條等規定之違規案件，已分別記有違規
    點數3 點及1 點在案，經原處分機關交通部公路總局臺北區
    監理所審查結果，認乙○○另有「在6 個月內，駕照違規記
    點共達6 點以上」之違規，而依道路交通管理處罰條例第63
    條第3 項、第24條第1 項第5 款等規定，裁處異議人吊扣駕
    駛執照1 個月，並應參加道路交通安全講習等情，有汽車記
    點查詢報表、交通部公路總局臺北區○○○○○道路交通管
    理事件裁決書（北監自裁字第裁40—000000000 號）在卷可
    考。
三、異議意旨略以：伊於98年3 月19日駕駛上開車輛，行駛臺北
    縣中和市○○路（往新店方向）到大勇街口待轉，見大勇街
    綠燈亮時再前行左轉到景平路（往臺北方向），而本件舉發
    相片僅顯示伊從大勇街前行左轉到景平路（往臺北方向），
    並無伊從景平路（往新店方向）闖紅燈左轉到大勇街之相片
    ，不能證明伊有闖紅燈之違規行為，爰對原處分不服，依法
    聲明異議云云。
四、訊據受處分人自承於98年3 月19日上午9 時7 分許，駕駛車
    號350 －EG號營業一般小客車，行經臺北縣中和市○○路與
    大勇街口，惟矢口否認有何闖紅燈之違規行為，並以前詞置
    辯。經查，關於本件受處分人受舉發經過，證人即舉發員警
    臺北縣政府警察局中和分局員警甲○○於本院調查中具結證
    稱：伊於98年3 月19日8 時至10時執行舉發交通違規勤務，
    當日上午9 時7 分許，伊持移動式照相機站在景平路與大勇
    街之行人穿越道分隔島上，伊看到行駛在景平路（往新店方
    向）有1 台暗紅色廂型車，於景平路與大勇街口的紅燈亮起
    時，仍然由景平路（往新店方向）左轉到大勇街，伊持照相
    機連續拍攝該車動向，之後伊看到另1 台原本也行駛在景平
    路（往新店方向）的計程車，也在該路口紅燈的狀況下迴轉
    到景平路（往臺北方向），所以伊接著就將鏡頭也照向該計
    程車，該車就是車號350 ─EG計程車，事後伊再依採證照片
    逕行舉發；伊確認這輛計程車原先是沿著景平路行駛，在大
    勇街口紅燈迴轉到另一側的景平路，該計程車原先是在景平
    路往新店方向，在該路口紅燈迴轉成往臺北方向；伊可以確
    定該計程車行進的連續動線是從景平路到大勇街再到景平路
    ；該路口是T 字路口，且沒有機車停車格，所以很多外側車
    輛也跟著機車一起迴轉過來；伊確實有看到違規車輛是從景
    平路連續紅燈迴轉，因為伊會特別注意計程車等語（見本院
    98年7 月22日訊問筆錄）綦詳。按證人乃原處分機關舉發受
    處分人有違規行為之原證人，其並到庭具結擔保其供述之真
    實性，且在負擔偽證罪之心理處罰狀態下，證述受處分人經
    認定違規及舉發之經過，依本件卷存證據資料並無任何積極
    證據足證證人上述證述係屬虛偽，亦無足以令人顯信證人之
    證述為不可採之品格證據或前科證據存在；並核與本院當庭
    勘驗員警所提之採證相片光碟結果：相片顯示路口紅燈倒數
    32秒時，1 台暗紅色廂型車行駛在景平路左側車道（即往新
    店方向），相片顯示路口紅燈倒數31秒至28秒時，該暗紅色
    廂型車從景平路左側車道紅燈左轉進入大勇街，相片顯示路
    口紅燈倒數26至22秒時，1 台車號350 ─EG號之計程車車頭
    原大勇街而接著進入景平路右側車道（即往臺北方向）等情
    ，並無不合，堪信證人所述為真實，本件受處分人辯稱並無
    於前開違規地點闖紅燈云云，委無可採。
五、綜上，本件受處分人確有駕車行經有燈光號誌管制之交岔路
    口闖紅燈之違規行為，舉發機關依法舉發，原處分機關依道
    路交通管理處罰條例第53條第1 項、第63條第1 項第3 款，
    裁處受處分人2 千700 元罰鍰，並記違規點數3 點，另因受
    處分人在6 個月內，駕照違規記點共達6 點以上，依道路交
    通管理處罰條例第63條第3 項、第24條第1 項第5 款等規定
    ，裁處吊扣駕駛執照1 個月，並應參加道路交通安全講習，
    均屬有據。本件受處分人之聲明異議，均無理由，應予駁回
    。
六、據上論斷，依道路交通案件處理辦法第19條，裁定如主文。
中    華    民    國    98    年    8     月    31    日
                        交通法庭  法  官  孫  曉  青
上正本證明與原本無異。
如不服本裁定，應於送達後5日內向本院提出抗告狀。
                                  書記官  李  佳  穎
中    華    民    國    98    年    8     月    31    日


司法院資訊處製作；財團法人民間司法改革基金會備份。
